臺灣高雄地方法院刑事判決　　　　　　　 94年度訴字第212號
公　訴　人　臺灣高雄地方法院檢察署檢察官
被　　　告　乙○○
上列被告因毒品危害防制條例案件，經檢察官提起公訴（93年度
毒偵字第6712號），本院判決如下：
    主  文
乙○○施用第級一毒品，處有期徒刑陸月，如易科罰金，以參佰
元（即新台幣玖佰元）折算壹日。又施用第二級毒品，處有期徒
刑參月，如易科罰金，以參佰元（即新台幣玖佰元）折算壹日。
應執行有期徒刑捌月，如易科罰金，以參佰元（即新台幣玖佰元
）折算壹日。
    事  實
一、乙○○前於民國９２年間因施用毒品案件，經臺灣高雄地方
    法院（下稱本院）於９２年６月３日以９２年度毒聲字第３
    ７４６號裁定送勒戒處所觀察、勒戒後，於９２年７月８日
    入勒戒所執行勒戒，嗣因認無繼續施用毒品之傾向，由臺灣
    高雄地方法院檢察署檢察官於９２年７月３０日，以９２年
    度毒偵字第４０５號為不起訴處分確定，並於９２年８月１
    日執行完畢出勒戒處所。竟仍不知悔改，復於觀察勒戒執行
    完畢後５年內，在９３年９月９日下午７時２５分許回溯２
    ４小時內某時，在某不詳地點，以不詳方法，分別施用第１
    級毒品海洛因及第２級毒品甲基安非他命各１次。嗣因乙○
    ○為列管之毒品調驗人口，於９３年９月９日下午１７時２
    ５許，由警持臺灣高雄地方法院檢察署檢察官核發之強制驗
    尿許可書，強制其到案採尿，經將尿液送驗後，始發現上情
    。
二、案經高雄縣政府警察局林園分局報告臺灣高雄地方法院檢察
    署檢察官偵查起訴。
    理  由
一、訊據被告乙○○矢口否認有上開施用第１級毒品海洛因、第
    ２級毒品甲基安非他命之事實，辯稱：伊當時在上班，下班
    後即到警局採尿，因為驗尿結果有毒品反應，但不知如何證
    明沒有施用云云。惟查：被告因為列管之毒品調驗人口，於
    ９３年９月９日下午１７時２５分許，由警持臺灣高雄地方
    法院檢察署檢察官核發之強制驗尿許可書，強制其到案採尿
    ，經警方將採集之尿液送驗結果，分別呈嗎啡、甲基安非他
    命陽性反應，此有台灣檢驗科技股份有限公司９３年１０月
    ６日報告編號KＺ000000000000號濫用藥物尿液
    檢驗報告單、臺灣高雄地方法院檢察署檢察官強制到場（強
    制採驗尿液）許可書、列管毒品人口尿液檢體採集送驗紀錄
    表各一紙附卷可稽。再查：
  　(1)海洛因施用入人體後水解還原成嗎啡，再循嗎啡之代謝方
    　式排出體外，業據行政院衛生署藥物食品檢驗局７３藥檢
   　 壹字第０３０２２１號函說明綦詳，且依醫學臨床實驗及
      根據英國藥學會出版Isolation and Indentification of
      Drugs１書第２９３頁載明：海洛因經注射入人體後，在
      體內迅速水解成6-Monoacety Imorphine，再緩緩繼續水
      解成嗎啡，然後再循嗎啡之代謝方式排出，同書第４３１
      至４３２頁並載有：嗎啡經注射入人體後，約百分之５０
      以上於８小時內自尿中排出，至２４小時排出約百分之９
      ０，但４８小時後仍有微量可檢出等語。
    (2)甲基安非他命經口服投與後，約百分之７０於２４小時內
      可自尿液中排出，而尿液內含甲基安非他命成分之檢出，
      與投與安非他命的量、個人體質、檢驗儀器之精密度有關
      ，通常採尿化驗是否呈陽性反應，應以投與後２４小時內
      所採者為宜，此有行政院衛生署藥物食品檢驗局（８０）
      藥檢壹字第４５２９號函可查。
    (3)再者，前揭高雄醫學大學檢驗報告載明係以ＧＣ／ＭＳ（
      即氣相層析質譜儀分析法）方法作為確認檢驗之方式，而
      該方法之原理係檢品經氣化後，通過層析管分離純化，再
      將純化後之成分循序送入質譜儀做個別鑑定。因質譜儀所
      測定之圖譜，在化學上被公認具有指紋特性，故可據以完
      全判定該檢品係為何種化合物。職是，台北榮民總醫院即
      認為「若以氣相層析質譜儀（ＧＣ／ＭＳ）作藥物及其代
      謝產物之定性及定量分析，幾乎不會有偽陽性反應產生」
      ，此經該院８３年４月７日以８３北總內字第３０５９號
      函示明確。
　　(4)綜上所述，被告之尿液經以氣相層析質譜儀分析法檢驗，
  　  既係呈嗎啡及甲基安非他命陽性反應，顯見被告應有在上
      開強制採尿時間即９３年９月９日下午１７時２５分許回
      溯２４小時內之某時施用第１級毒品海洛因及第２級毒品
      甲基安非他命之行為甚明。
二、按犯毒品危害防制條例第１０條施用第１級、第２級毒品之
    罪者，檢察官應先聲請法院裁定將被告令送勒戒處所觀察、
    勒戒，經觀察、勒戒後，認有繼續施用毒品傾向者，應由檢
    察官聲請法院裁定將被告令入戒治處所施以強制戒治，且經
    強制戒治執行完畢釋放後，５年內再犯第１０條之罪，檢察
    官應依一般刑事訴訟程序予以起訴論罪科刑，此觀諸毒品危
    害防制條例第２０條第１項、第２項、第２３條第２項前段
    規定自明。經查，被告乙○○前於９２年間因施用毒品案件
　　，經本院於９２年６月３日以９２年度毒聲字第３７４６號
　  裁定送勒戒處所觀察、勒戒後，於９２年７月８日入勒戒所
    執行勒戒，嗣因認無繼續施用毒品之傾向，由臺灣高雄地方
    法院檢察署檢察官於９２年７月３０日，以９２年度毒偵字
    第４０５號為不起訴處分確定，並於９２年８月１日執行完
    畢出勒戒處所之事實，此有臺灣高等法院被告全國前案紀錄
    表、本院被告院內索引卡紀錄表、臺灣高雄地方法院檢察署
    刑案資料查註紀錄表各１紙附卷可參。被告前既曾因施用毒
    品案件，經觀察勒戒執行完畢釋放後５年內，再犯本案施用
    毒品罪，依毒品危害防制條例第２３條第２項之規定，應予
    依法論科。
三、經查，海洛因及甲基安非他命分屬毒品危害防制條例第２條
    第２項第１款所規定之第１級毒品及同條項第２款所規定之
    第２級毒品。核被告所為，係犯毒品危害防制條例第１０條
    第１項施用第１級毒品罪及同條第２項施用第２級毒品罪。
    被告持有毒品，復進而施用，其持有毒品之低度行為，為施
    用毒品之高度行為所吸收，均不另論罪。又被告所犯上開施
    用第１級毒品罪及施用第２級毒品罪間，犯意各別，行為互
    殊，罪名不同，應予分論併罰。本院審酌被告施用毒品，足
    以戕害其身心，滋生其他犯罪，惡化治安，嚴重損及公益，
    且被告前曾犯施用毒品，經觀察勒戒後，再犯本件施用毒品
    犯行，顯見其意志不堅，有失政府制定毒品危害防制條例之
    立法美意，本不宜寬貸，惟念其施用毒品乃自戕一己之身體
    健康，尚未害及他人，且施用次數僅有１次等一切情狀，分
    別量處如主文所示之刑，及定其應執行刑，並均諭知易科罰
    金之折算標準，以資懲儆。
據上論斷，應依刑事訴訟法第２９９條第１項前段，毒品危害防
制條例第１０條第１項、第２項、第２３條第２項前段，刑法第
１１條、第４１條第１項、第２項、第５１條第５款，罰金罰鍰
提高標準條例第２條，判決如主文。
本案經檢察官甲○○到庭執行職務。
中　　華　　民　　國　　94　　年　　5　　月　　 12　　日
                  鳳山刑事第１庭  審判長法　官  陳志銘
                                        法  官  高英賓
                                        法  官  林芳華
以上正本，係照原本作成，證明與原本無異。
如不服本判決，應於送達後10日內，向本院提出上訴狀。
中　　華　　民　　國　　94　　年　　5　　月　　12　　日
                                        書記官  陳掌珠
附錄本判決論罪之法條：
毒品危害防制條例第十條
施用第一級毒品者，處六月以上五年以下有期徒刑。
施用第二級毒品者，處三年以下有期徒刑。
